【裁判字號】    97,易,669
【裁判日期】    971020
【裁判案由】    傷害
【裁判全文】
臺灣臺南地方法院刑事判決               97年度易字第669號
公  訴  人  臺灣臺南地方法院檢察署檢察官
被      告  甲○○
上列被告因傷害案件，經檢察官提起公訴（97年度偵字第4943號）
，本院判決如下：
    主  文
甲○○共同傷害人之身體，處有期徒刑拾月。
    事  實
一、甲○○於民國九十六年十一月二十四日二十二時許，在臺南
    縣永康市○○○街九十巷三十號「二王綜合娛樂城」前停車
    場，因不滿乙○○追求其女友，竟與數名姓名年籍不詳之成
    年男子，共同基於傷害他人身體之犯意聯絡，分持伸縮警棍
    等物，毆打乙○○及丙○○，致乙○○受有頭皮挫傷、頭皮
    開放性傷口、掌骨多處閉鎖性骨折、頭部外傷併頭皮撕裂傷
    、左手第二掌骨閉鎖性骨折、右肘、右腕、右上臂、左腕及
    左大腿多處挫傷等傷害；丙○○則受有頭部外傷併頭皮撕裂
    傷、左手第四及第五近端骨骨折等傷害。
二、案經乙○○、丙○○訴由台南縣警察局永康分局報請台灣台
    南地方法院檢察署檢察官偵查起訴。
    理  由
壹、證據能力之認定：
    按被告以外之人於審判外之言詞或書面陳述，除法律有規定
    者外，不得作為證據，刑事訴訟法第一百五十九條固定有明
    文。惟被告以外之人於審判外之陳述，雖不符同法第一百五
    十九條之一至之四之規定，而經當事人於審判程序同意作為
    證據，法院審酌該言詞陳述或書面陳述作成時之情況，認為
    適當者，亦得為證據，同法第一百五十九條之五第一項規定
    甚明。查被告甲○○於本院行準備程序時，就檢察官所提出
    乙○○、丙○○等被告以外之人，於警詢或偵查時之陳述等
    證明本件犯罪事實之證據方法，表示無意見，本院審酌上開
    證據於陳述作成時之情況，核無違法取證及證明力明顯過低
    之瑕疵，認為以之作為證據為適當。
貳、論罪科刑：
一、訊據被告固坦承因乙○○邀約其女友致生糾紛，而於前開時
    、地與乙○○發生口角等情，惟矢口否認有何傷害之犯行，
    辯稱：乙○○、丙○○為何會受傷，伊不知情，也沒有打他
    們，另於前開時、地與乙○○、丙○○見面時，並沒有夥同
    另六名男子在場，伊僅跟另一友人前往而已云云。經查：
（一）被告供稱於上揭時地與乙○○發生口角時，有一友人陪同
      前往等情，則該友人顯係本件衝突現場目擊證人之一，被
      告一再否認夥同友人毆打告訴人，何以自警詢、偵查，以
      迄本院審理，均未主張以該友人供作其有利之人證，且自
      始忽略提供該友人詳細之年籍資料以供查證？即僅一人陪
      同前往，何以本件發生時臺南縣永康市二王綜合娛樂城前
      停車場監視器畫面呈現被告與其另三名友人之影像（見警
      卷第十六頁所附該監視器翻拍照片；告訴人丙○○於警詢
      時亦指稱該照片之影像係被告與其另三名友人《見警卷第
      十三頁》）？被告苟確未毆打告訴人，又何以於九十七年
      四月十七日檢察事務官詢問時，在庭表示伊願意賠償告訴
      人的醫藥費，並當庭分別向告訴人二人道歉（見九十七年
      度核交字第一四四三號偵查卷第五頁）？足見被告顯係臨
      訟空言否認，委難採信。
（二）證人即告訴人乙○○、丙○○於本院九十七年十月六日審
      理時均結證被告係因乙○○與其女友電話聯絡而生不滿，
      而於九十六年十一月二十四日二十二時許，在臺南縣永康
      市二王綜合娛樂城前見面並發生口角，被告夥同另六名男
      子在場，被告先以伸縮警棍打乙○○之頭部數下，乙○○
      以手護頭致手掌骨骨折，丙○○則係出手幫忙擋住被告毆
      打乙○○時，遭被告之友人以棍狀物毆打頭部，丙○○也
      以手護頭致手骨骨折，包括被告至少有五人出手打乙○○
      等情（見本院卷第三十一至四十一頁），互核渠二人於警
      詢、偵查之指訴（見警卷第五至十四頁；九十七年度核交
      字第一四四三號偵查卷第四、五頁）內容均呈一致，再參
      以被告自承係乙○○邀約其女友致生糾紛，而於前開時、
      地與乙○○發生口角等情，此部分情節亦與證人乙○○、
      丙○○指訴相符，從而，證人乙○○、丙○○證詞應可憑
      採。
（三）此外，復有告訴人乙○○財團法人台灣基督長教會新樓醫
      院斷證明書二紙、永頤骨外科診所、陳金泉中醫診所診斷
      證明書各一紙；告訴人丙○○財團法人台灣基督長教會新
      樓醫院、永頤骨外科診所診斷證明書各一紙附卷可稽，且
      有扣案伸縮警棍一支可證，被告所辯顯係卸責之詞，不足
      採信，事證明確，犯行應足認定。
二、核被告所為，係犯刑法第二百七十七條第一項之傷害罪。被
    告與數名姓名年籍不詳之成年男子，就前揭犯行有犯意聯絡
    ，行為分擔，均為共同正犯。被告於同一時地與其他共同正
    犯以一個共同傷害行為致告訴人二人分別受傷，而觸犯二傷
    害罪名，為想像競合犯，應依刑法第五十五條之規定從一重
    傷害罪處斷。爰審酌被告下手兇狠、告訴人受傷頗重，及犯
    罪後態度不佳毫無悔意、尚未與告訴人達成民事和解賠償其
    損害等一切情狀，量處如主文所示之刑，以資懲儆。扣案伸
    縮警棍雖據證人乙○○、丙○○結證稱係被告供犯罪之用，
    惟查無證據足以證明確係被告所有，且非違禁物，爰不為沒
    收之諭知，附此敘明。
據上論斷，應依刑事訴訟法第二百九十九條第一項前段，刑法第
二十八條、第二百七十七條第一項、第五十五條，刑法施行法第
一條之一，判決如主文。
本案經檢察官吳書嫺到庭執行職務
中    華    民    國    97    年    10    月    20    日
                  刑事第五庭    法  官  鍾邦久
以上正本證明與原本無異
如不服本判決應於收受本判後10日內向本院提出上訴書狀，並應
敘述具體理由。如未敘述上訴理由者，應於上訴期間屆滿後20日
內向本院補提理由書狀（均須按他造當事人之人數附繕本）「切
勿逕送上級法院」。
                                書記官  郭純瑜
中    華    民    國    97    年    10    月    20    日
附錄本案論罪科刑法條：
中華民國刑法第277條
（普通傷害罪）
傷害人之身體或健康者，處 3 年以下有期徒刑、拘役或 1 千元
以下罰金。
犯前項之罪因而致人於死者，處無期徒刑或 7 年以上有期徒刑；
致重傷者，處3年以上10年以下有期徒刑。


司法院資訊處製作；財團法人民間司法改革基金會備份。
